【裁判字號】    98,訴,347
【裁判日期】    981208
【裁判案由】    損害賠償
【裁判全文】
臺灣宜蘭地方法院民事判決             98年度訴字第347號
原      告    丙○○
兼訴訟代理人  甲○○
被      告    乙○○
上列當事人間損害賠償事件，原告於本院98年度易字第128號審
理中提起98年度附民字第90號刑事附帶民事訴訟，經刑事庭裁定
移送民事庭審理，本院於中華民國98年11月19日言詞辯論終結，
判決如下：
    主  文
被告應分別給付原告甲○○新台幣壹拾萬元、原告丙○○新台幣
萬元，及均自民國九十八年八月二十二日起至清償日止，按年
息百分之五計算之利息。
原告其餘之訴駁回。
訴訟費用由被告負擔百分之十三，餘由原告負擔。
本判決第一項得假執行。但被告如各以新台幣壹拾萬元、萬元
為原告甲○○、丙○○供擔保得免為假執行。
原告其餘假執行之聲請駁回。
    事實及理由
一、原告丙○○、甲○○起訴主張：被告於民國97年10月26日上
    午9時許，在其位於宜蘭縣三星鄉○○街3之60號住處前與隔
    鄰3之59號原告丙○○起爭執，因被告聲音甚大，故原告丙
    ○○之夫原告甲○○即從屋內衝至被告與吳怡平之間，詎被
    告竟基於傷害之故意，將原告甲○○抓往其所居之宜蘭縣三
    星鄉○○街3之60號，拳打原告甲○○胸口，並將原告甲○
    ○內衣拉破後，被告又從地上取角材打原告甲○○左上臂，
    原告甲○○乃取鋤頭揮舞逼退被告，原告丙○○見原告甲○
    ○持小鋤頭，恐不慎傷人，即搶下小鋤頭並勸退原告甲○○
    回屋內，原告丙○○仍留在庭園與被告理論，因被告之聲音
    仍頗氣憤，故原告甲○○怕原告丙○○不測，再度出來，被
    告見原告甲○○，竟復持角材打原告甲○○之左大腿，原告
    丙○○見狀即上前拉勸被告，被告能預見如隨意毆打，可能
    傷原告丙○○，竟仍隨意毆打，致打到原告丙○○之背部，
    三人拉扯中，因重心不穩均跌倒，被告仍以角材勒原告甲○
    ○之後頸部，經原告丙○○說再打會出人命後，被告方停止
    攻擊。原告甲○○全身因而受有多處挫擦傷（右肘、右手臂
    、右膝、右小腿、左上臂、左肘、左手臂、左膝、左小腿、
    前胸、左大腿、後頸、後胸、背），原告丙○○亦受有多處
    挫擦傷（右膝、右小腿、左手腕、左小腿）情事，被告故意
    傷害原告等，致原告丙○○、甲○○數十處傷口，造成原告
    等嚴重精神威脅與傷害，爰依侵權行為之法律關係，訴請被
    告損害賠償，並聲明：被告應分別給付原告丙○○、甲○○
    各新台幣（下同）50萬元，及均自起訴狀繕本送達翌日起至
    清償日止按年息百分之5計算之利息。願供擔保，請准宣告
    假執行。
二、被告則以：只是與原告甲○○發生拉扯而已，是原告甲○○
    打伊，應該是伊告原告甲○○，怎麼變成原告甲○○告伊，
    這件事情同樣是拉扯，為什麼只有被告有罪，原告甲○○無
    罪，另並沒有傷害原告丙○○；又被告現在沒有工作，無法
    賠償，並答辯聲明：駁回原告之訴。
三、按因故意或過失，不法侵害他人之權利者，負損害賠償責任
    。不法侵害他人之身體、健康、名譽、自由、信用、隱私、
    貞操，或不法侵害其他人格法益而情節重大者，被害人雖非
    財產上之損害，亦得請求賠償，民法第184條第1項前段、第
    195條第1項分別定有明文。本件原告主張被告於97年10月26
    日傷害原告丙○○、甲○○，致原告甲○○全身因而受有多
    處挫擦傷（右肘、右手臂、右膝、右小腿、左上臂、左肘、
    左手臂、左膝、左小腿、前胸、左大腿、後頸、後胸、背）
    ，原告丙○○亦受有多處挫擦傷（右膝、右小腿、左手腕、
    左小腿）等情，業經本院刑事庭98年度易字第128號判決被
    告處拘役50日確定判決認定在案，且核閱前開案件影印卷宗
    ，經核並無不合，堪信屬實，依上開規定，被告自應負損害
    賠償責任。原告主張因本件傷害精神上受有痛苦，請求被告
    賠償非財產上所受損害，乃屬有據。再查，原告甲○○是研
    究所畢業，今年8月份在達運光電開始從事工電業研發工作，
    並擔任協理，原告丙○○是作家；被告為38年6月4日出生，
    之前在營造公司作雜工，目前無業，有共有田地、2部汽車
    等情，業據兩造陳明在卷，本院審酌兩造之身分、年齡、地
    位、經濟狀況及原告所受傷害程度等一切情狀，認原告各請
    求精神慰撫金50萬元嫌屬過高，應予核減原告甲○○部分為
    10萬元；原告丙○○部分3萬元為適當。
四、從而，原告主張依侵權行為之法律關係，請求被告應分別給
    付原告甲○○、丙○○各10萬元、3萬元，及均自起訴狀繕
    本送達翌日即98年8月22日起至清償日止，按年息百分之5計
    算之法定遲延利息，為有理由。至原告逾前開數額所為之請
    求，則無理由，應予駁回。
五、假執行之宣告：原告陳明願供擔保，請准宣告假執行，經核
    本件原告勝訴部分，所命給付金額未逾50萬元，爰依職權宣
    告假執行，為求衡平，並依職權酌定相當之擔保金額准許被
    告免為假執行；至原告敗訴部分，其假執行之聲請則因訴之
    駁回，已失所附麗，應併予駁回。
六、訴訟費用負擔之依據：民事訴訟法第79條。
中    華    民    國    98    年    12    月    8    日
                  臺灣宜蘭地方法院民事庭
                      法  官  郭淑珍
正本與原本無異。
如對本判決上訴，應於判決送達後20日內向本院提出上訴狀（須
附繕本）。
中    華    民    國    98    年    12    月    9     日
                      書記官  林慶生


司法院資訊處製作；財團法人民間司法改革基金會備份。
